【裁判字號】    89,訴,2257
【裁判日期】    891118
【裁判案由】    損害賠償
【裁判全文】
臺灣高雄地方法院民事判決  八十九年度訴字第二二五七號
    原      告  丁○○
    訴訟代理人  徐文彬律師
    被      告  丙○○        .
    被      告  甲○○        .
    被      告  乙○○        .
右當事人間損害賠償事件，本院判決如左：
    主    文
原告之訴及假執行之聲請均駁回。
訴訟費用由原告負擔。
    事    實
甲、原告方面：
一、聲明：
（一）被告應連帶賠償原告新台幣（下同）二千五百元，及自起訴狀繕本送達翌日起
      至清償日止，按年息百分之五計算之利息。
（二）訴訟費用由被告連帶負擔。
（三）原告願供擔保請准宣告假執行。
二、陳述：
（一）被告丙○○因懷疑其夫宋建勳與原告丁○○同居，乃於民國八十八年五月三十
      日凌晨三時許，夥同有共同犯意聯絡之甲○○、乙○○與其他真實姓名暨年籍
      不詳之徵信社人士，至高雄市苓雅區○○○路六五之一號二樓之二丁○○之住
      處，因丁○○住處大門門鎖，無法由鎖匠正常開鎖，竟破壞門鎖強行入內爰依
      民法第一百八十四條、刑事訴訟法第四百八十七條請求被告連帶賠償門鎖修繕
      費用二千五百元並加計遲延利息。
（二）案發當時只有原告在房內睡覺，警員說門打不開要回去，被告仍繼續開門，並
      且與他人一同入內拍照，但警員並未入內。
（三）高雄市苓雅區○○○路六五之一號二樓之二的房子是原告所承租，被破壞的門
      鎖是房東所有。
（四）刑事部分被告已經鈞院八十九年度易字第九四○號以共犯毀損罪各判處拘役二
      十日。
三、證據：提出診斷證明書一紙、收據二紙為證。
乙、被告方面：
一、聲明：
    原告之訴駁回。訴訟費用由原告負擔。
二、陳述：
（一）本件刑事部分仍在上訴中。被告丙○○再離婚訴訟一審已勝訴。
（二）當天是被告丙○○報警，被告丙○○、乙○○隨同徵信社與鎖匠一起上樓，被
      告甲○○在樓下等候。當時警員有請示打電話上級，但被告沒有聽到電話內容
      ，徵信社當時有請示警員意見，警員沒有說話，徵信社就叫鎖匠開鎖了。徵信
      社與鎖匠是丙○○僱用並付款的。
（三）警員有說此為現行犯，可以開鎖，才開鎖進入。
三、證據：提出收據四紙為證。
丙、本院依職權調閱本院八十九年度易字第九四○號卷宗。
    理    由
一、原告主張被告因懷疑其夫宋建勳與丁○○同居，乃於民國八十八年五月三十日凌
    晨連同徵信社人員破壞原告住處之門鎖進入屋內，爰依侵權行為請求被告連帶賠
    償門鎖修繕費用二千五百元並加計遲延利息；被告則以開鎖有經警員同意，且離
    婚案件被告丙○○已勝訴等語，資為抗辯。
二、原告主張被告丙○○於民國八十八年五月三十日凌晨三時許，偕同被告甲○○、
    乙○○與徵信社人士，至高雄市苓雅區○○○路六五之一號二樓之二丁○○之住
    處，由鎖匠破壞門鎖強行入內，被告等並經本院八十九年度易字第九四○號刑事
    判決以毀損罪各判處拘役二十日，以及被告主張當日有警員一同前往，被告丙○○於離婚訴訟第一審勝訴之事實，為兩造所不爭執，復經本院依職權調閱本院八
    十九年度易字第九四○號卷宗核閱屬實，自堪信為真正。
三、原告主張被告強行入內拍攝應隱私之不雅照片，並將照片公開提示於離婚訴訟，
    且陳稱原告與被告丙○○之夫通姦，侵害原告人格法益，造成原告精神上損害，
    請求慰撫金五十萬元並加計遲延利息及請求宣告假執行之部分，業經本院以八十
    九年度訴字第二二五七號另行裁定駁回在案，爰不予以贅述，本件僅就原告依侵
    權行為請求門鎖遭破壞之損害賠償二千五百元及其遲延利息與假執行宣告之部分
    審酌，合先敘明。
四、按得依民法第一百八十四條請求損害賠償者，須以因被告之侵權行為受有損害者
    為限。本件原告主張被告破壞其住處之門鎖，被告因此支出修繕費用二千五百元
    ，據此請求被告連帶賠償，惟查，原告自承遭破壞之門鎖為房東所有，非原告所
    有，從而，縱被告確如原告所述不法破壞該門鎖，則因該門鎖之毀損受有損害之
    人亦為該門鎖之所有人即原告之房東而非原告，至原告自行為其房東修繕該門鎖
    ，因而支出修繕費用二千五百元，亦係基於原告與其房東間之內部關係，與被告
    之破壞門鎖行為並無相當因果關係，原告既未主張並舉證證明伊有何其他權利受
    損，從而，原告依侵權行為請求被告賠償二千五百元並加計自起訴狀繕本送達翌
    日即八十九年六月二十二日起至清償日止之遲延利息，自屬無據，應予駁回。
五、原告受敗訴判決，其假執行之聲請即失所依據，應併予駁回。
六、因本案事證已臻明確，兩造其餘主張陳述及所提之證據，均毋庸再予審酌，附此
    敘明。
七、據上論斷：原告之訴為無理由，並依民事訴訟法第七十八條判決如主文。
中      華      民      國    八十九    年     十一     月     十八     日
                              臺灣高雄地方法院民事第一庭
~B法      官  陳怡雯
右為正本係照原本作成。
如不服本判決，應於送達後廿日內，向本院提出上訴狀。
中      華      民      國    八十九    年     十一     月     十八     日
~B法院書記官  鄭淑華


司法院資訊處製作；財團法人民間司法改革基金會備份。
